臺灣高等法院刑事裁定　　　　　　　　 94年度毒抗字第461號
　　抗　告　人
　　即　被　告　甲○○
上列抗告人因違反毒品危害防制條例案件，不服臺灣桃園地方法
院94年度毒聲字第1866號，民國94年11月10日裁定（偵查案號：
臺灣桃園地方法院檢察署94年度毒偵字第4473號），提起抗告，
本院裁定如下：
    主  文
抗告駁回。
    理  由
一、按犯毒品危害防制條例第10條之罪者，檢察官應聲請法院裁
    定，令被告入勒戒處所觀察、勒戒，其期間不得逾二月，同
    條例第20條第1項定有明文。
二、聲請意旨略以：被告甲○○基於施用第二級毒品MDMA之犯意
    ，於民國94年8月6日上午4時許為警採尿回溯前72小時內某
    時，在臺灣地區內之不詳處所，施用MDMA一次，嗣於同日凌
    晨1時50分許，在桃園縣桃園市○○路與金華街口為警查獲
    。訊據被告雖矢口否認上揭犯行，惟其尿液經送驗後，卻呈
    MDMA陽性反應，此有臺灣尖端先進生技醫藥股份有限公司出
    具之濫用藥物檢驗報告一紙附卷可稽，並有MDMA半顆扣案可
    佐，被告所辯顯不足採。其施用第二級毒品之犯行，堪予認
    定。爰依毒品危害防制條例第20條第1項及觀察勒戒處分執
    行條例第3條第1項規定，聲請裁定將被告送勒戒處所觀察、
    勒戒。
三、原審以經核屬實，乃依毒品危害防制條例第20條第1項、觀
    察勒戒處分執行條例第3條第1項，裁定令被告入勒戒處所施
    以觀察、勒戒。經核原審之裁定，於法並無不合。
四、被告提起抗告略以：未曾服用，不知為何呈陽性反應，裁定
    中說附報告書，惟未附該報告書，且那半顆MDMA並非我所有
    ，是警察硬叫我承認的，警察騙我說只要承認很快就可以回
    家了云云。
五、然查，抗告人於警詢中坦承警方採集送驗的尿瓶係由其親自
    排放、封瓶，而其尿液經送驗後，呈MDMA陽性反應，此有臺
    灣尖端先進生技醫藥股份有限公司出具之濫用藥物檢驗報告
    一紙附卷可稽，是抗告人辯稱未施用毒品，係屬事後卸責之
    詞，不足採信。次查，該扣案之半顆MDMA，係由抗告人於警
    方盤查時，自其褲子右邊口袋取出主動交付警方，此有調查
    筆錄及扣押筆錄在卷可參，抗告人辯稱係遭警方利誘始坦承
    為其所有云云，顯屬無稽。至於抗告人稱未見檢驗報告書附
    於原審裁定之後，惟原審裁定係指報告書附於卷宗內，並非
    為裁定書之附件，此為抗告人所誤認，併此敘明。從而原審
    裁定抗告人應送勒戒處所觀察、勒戒，並無不當，是被告提
    起抗告，為無理由，應予駁回。
據上論斷，應依刑事訴訟法第412條，裁定如主文。
中　　華　　民　　國　　94　　年　　12　　月　　13　　日
　　　　　　　　　刑事第十九庭審判長法　官  葉騰瑞
　　　　　　　　　　　　　　      　法  官  謝靜恒
　　　　　　　　　　　　　　　　　  法  官  莊明彰
以上正本證明與原本無異。
不得再抗告。
                                    書記官  廖逸柔
中　　華　　民　　國　　94　　年　　12　　月　　13　　日
